Luis Cano Irigoyen

Objetivo

Estudiante de Ingeniería en Tecnologías Computacionales buscando trabajar en empresas grandes y en crecimiento, especialmente aquellas con oportunidades relacionadas con IA, Desarrollo web, de juegos, o apps.

Herramientas y Habilidades

Lenguajes

Español: Nativo

Inglés: Nivel profesional Francés: Nivel básico

Habilidades

- Análisis de Data
- Marketing Digital
- Gestión de Proyectos
- Programación Orientada Objectos
- Análisis de Mercado
- Search Engine Optimization
- Search Engine Marketing
- Escritura
- Desarrollo de Front-end y Backend
- Desarrollo de juegos
- Aplicaciones web
- UI/UX
- Proyectos colaborativos

Lenguajes de Programación y Herramientas

C++ Unity
C#

C# Google Ads
Python WordPress
SQL GitHub
Node.js / React.js MATLAB
HTML5 Figma

CSS3 Arduino IDE

R Excel

Desarrollador creativo front-end y back-end con experiencia laboral en desarrollo web –realizando y diseñando sitios para múltiples empresas y grupos universitarios–, en marketing digital –siendo competente en Search Engine Optimization (SEO) y Search Engine Marketing (SEM)–, y en desarrollo de apps –trabajando con Unity para desarrollar interfaces de UI/UX, así como desarrollar características y mecánicas de juegos.

También con experiencia en la docencia, habiendo impartido cursos de programación para estudiantes más jóvenes en dos ocasiones.

Educación

BSc en Tecnologías Computacionales — actualmente cursando

Tecnológico de Monterrey Monterrey, Nuevo León, México

Año de Graduación: 2023

Diploma de Bachillerato Internacional

Liceo de Monterrey Centro Educativo Monterrey, Nuevo León, México

Año de Graduación: 2019

Experiencia

Analista Digital

Forte Industria & Cocina del Chef // May 2021 – Presente

 Actualmente trabajo como Analista Digital, Desarrollador Web y Analista de SEO en Forte Industria —una tienda en línea de maquinaria industrial— y en Cocina del Chef —una tienda en línea de artículos relacionados con cocina.

Internship — Desarrollador de Unity

<u>Gamejam</u> // Jun 2021 – Ago 2021

- o Implementé layouts de UI/UX de Figma a un juego ya publicado de Unity.
- Desarrollé un prototipo de un juego, realizando: Mecánicas del jugador, IA de enemigos, Obstáculos e interacciones con ellos, Editor Tool para construcción de niveles.
- Trabajé con un equipo grande, proporcionando ideas e implementado retroalimentación recibida a mis proyectos.

Desarrollador Web & Analista de Marketing

Pixelwork Agencia Web // Jul 2019 – Abr 2021

- o Utilicé WordPress para construer sitios de empresas.
- Trabajé con Ahrefs y Yoast para aumentar con éxito el valor del tráfico orgánico de multiples dominios, además de hacer que sus sitios sean más saludables.
- o Creé y Administré multiples campañas de Google Ads.

Contact information

Email:

Find me at:

Icanoi0510@gmail.com

<u>Website</u> <u>LinkedIr</u>

Phone: 81 2349 2066

GitHub